臺灣臺中地方法院刑事判決　　　　　　　　　　　　九十二年度易字第二八七七號
　　公　訴　人　臺灣臺中地方法院檢察署檢察官
　　被　　　告　丁○○
右列被告因竊盜等案件，經檢察官提起公訴（九十二年度偵字第一六七二一號、第二
一八四四號、二０八五０號），本院判決如左：
    主  文
丁○○連續竊盜，累犯，處有期徒刑壹年陸月，扣案之鑰匙壹把（台灣台中地方法院
檢察署九十二年保管字第四六一九號扣押物）沒收；又故買贓物，累犯，處有期徒刑
伍月，應執行有期徒刑壹年拾月。扣案之鑰匙壹把（台灣台中地方法院檢察署九十二
年保管字第四六一九號扣押物）沒收。
    事  實
一、丁○○有竊盜、賭博、贓物、偽造文書等前科，曾於民國（下同）八十六年二月
    二日因偽造文書案件經本院判處有期徒刑四月確定，再於八十七年五月二日因竊
    盜案件，經台灣新竹地方法院判處有期徒刑十月確定，經台灣新竹地方法院定應
    執行刑為有期徒刑一年一月確定，再因竊盜案件，經本院於八十七年七月三日判
    處有期徒刑一年二月，刑前強制工作三年，經上訴臺灣高等法院臺中分院駁回確
    定，並於八十七年十月十二日因竊盜案件經本院判處有期徒刑十月確定，前開一
    年二月、十月有期徒刑嗣經本院裁定定應執行刑為有期徒刑一年十月確定，再於
    九十一年四月二十二日因贓物案件，經本院台中簡易庭判處有期徒刑四月確定，
    又於九十一年十一月十一日因竊盜罪經本院判處有期徒刑十月確定，前開四月、
    十月有期徒刑之判決，經本院裁定定應執行刑為有期徒刑一年一月，甫於九十二
    年七月二十三日執行完畢，詎仍不知悔改，而基於意圖為自己不法所有之概括犯
    意（公訴人誤載為常業犯意），連續於（一）九十二年八月二十三日十六時五十
    分許，在台中市○○路二一五號前騎樓（第二市場旁），以自備鑰匙一把（九十
    二年保管字第四六一九號扣案之鑰匙）竊取謝淑華所有由丙○○使用之車牌號碼
    ＬＧＨ－七三七號重機車（該機車業於九十二年八月十七日十四時許在台中市○
    區○○路一九五號前失竊），並將該機車發動欲離開之際，為員警當場查獲而未
    遂，並扣得鑰匙一把（九十二年保管字第四六一九號）；（二）九十二年十一月
    六日九時許，在台中市○區○○路與成功路口，以不詳之方式竊取甲○○所有之
    車牌號碼ＳＳＦ－七二七號機車一輛，得手後供已使用，嗣於九十二年十一月八
    日十八時十五分許，在台中市○區○○街一０四號旁為警當場查獲，並扣得丁○
    ○所有之鑰匙一把（九十二年偵字第二一八八四號案件證物）。
二、丁○○不知悔改，另行起意於九十二年十月二十一日十三許，在台中市○○區○
    ○路跳蚤市場內，明知真實姓名年籍不詳之成年男子「阿猴」所出售之牌照號碼
    ＫＰＸ－一三五號重型機車（係梁怡容所有由乙○○使用，於九十二年十月十三
    日二十一時三十分許，在彰化縣彰化市○○路○段六三七號前失竊）係來路不明
    之贓車，竟仍以新台幣（下同）三千元之代價故買之，嗣於九十二年十月二十一
    日十五時二十分許，在台中市○○○路與十甲路口為警當場查獲並扣得鑰匙一把
    （九十二年偵字第二０八五號案件證物）。
二、案經台中市警察局第一分局及台中市警察局第三分局移送臺灣臺中地方法院檢察
    署檢察官偵查起訴。
    理  由
一、訊據被告丁○○坦承於前開時間在失竊贓車旁被警查逮捕及於前開時地向「阿猴
    」以三千元之代價購買機車等情不諱，惟矢口否認有竊盜、贓物犯行，辯稱：伊
    只是站在失竊機車旁邊，沒有以鑰匙啟動機車，警員就說伊偷車，伊不知道阿猴
    賣的車是贓車云云，惟查：右揭被告竊取車牌號碼ＬＧＨ－七三七號重機車之犯
    行，為員警當場查獲，為現行犯，且被告騎乘車牌號碼ＳＳＦ－七二七號輕機車
    行經台中市○區○○街一○四號旁，為警當場查獲，業據證人即台中市警察局第
    一分局大誠分駐所李明希巡佐於偵訊中結證明確，扣案足以發動前開機車二輛之
    鑰匙各一把均在被告身上查獲，亦有鑰匙二把扣案可稽，被告辯稱沒有騎也沒有
    牽顯係犯後心虛之卸責之詞，不足採信，此外復有被害人丙○○及甲○○指訴歷
    歷並有贓物保管收據二紙、車輛竊盜、車牌失竊資料個別查詢報表－查詢車輛認
    可資料二份附卷可資佐證，被告竊盜犯行，事證明確，犯行堪以認定。次查被告
    向他人購得之機車原為被害人乙○○所騎用，於九十二年十月十三日二十一時三
    十分許，在彰化縣彰化市○○路○段六三七號前失竊之事實，業據被害人乙○○
    於警訊中指述綦詳，且有贓物保管收據及車輛竊盜、車牌失竊資料個別查詢報表
    －查詢車輛認可資料各一件附卷可稽，是該機車確係贓物無訛。末查，購買他人
    車輛，為擔保車輛來源之正當性，一般人必會先檢視行車執照或其他車籍資料，
    再辦理過戶，且會留存出賣人之姓名、年籍、住址、聯絡電話等資料以供將來查
    證，並於來源發生爭議時供聯絡之用，以避免取得來路不明之贓車，此為眾所週
    知之理。然被告購買上開機車時，未確認行車執照以查明該車之來源且未經過戶
    ，亦不知出售人「阿猴」之姓名、年籍、聯絡電話、住址等資料，業據被告供述
    明確。顯見被告對於綽號「阿猴」之人是否為該車之合法使用人並未予以確認，
    亦不在意，再被告於未能明瞭該車來源之正當與否時，猶向綽號「阿猴」之人購
    入該車，足見其主觀上應係認為倘該車確屬贓車，亦會予以收購，是其有故買該
    部贓車之故意甚明。事證明確，被告上開辯詞，顯無足採，被告故買贓物之犯行
    亦堪認定。
二、核被告所為係犯刑法第三百二十條第一項之竊盜罪、同條第三項、第一項之竊盜
    未遂罪及同法第三百四十九條第二項之故買贓物罪。被告先後二次竊盜犯行，時
    間緊接，犯罪基本構成要件相同，顯係基於概括犯意反覆為之之行為，為連續犯
    ，應論以刑法第三百二十條第一項之竊盜既遂罪並加重其刑。次查被告曾於九十
    一年一月七日因贓物案件，經本院台中簡易庭判處有期徒刑四月確定，並於九十
    一年十一月十一日因竊盜罪經本院判處有期徒刑十月確定，嗣經本院裁定定應執
    行刑為有期徒刑一年一月確定，甫於九十二年七月二十三日執行完畢，有台灣台
    中地方法院檢察署刑案資料查註紀錄表及台灣高等法院被告全國前案紀錄表各一
    份在卷可憑，五年內再犯本件有期徒刑以上之罪，均為累犯，依法均加重其刑，
    就竊盜部分並遞加之。被告所犯前開二罪犯意各別，罪名亦殊，應分論併罰。爰
    審酌被告年事已高，身體欠佳，惟前科累累，並有多次竊盜前科，不知悔改而再
    犯竊盜罪、贓物罪，犯罪之手法大致相同及犯罪所得不高、犯後飾詞狡辯之態度
    等一切情狀，分別量處如主文所示之刑並定其應執行刑。扣案之鑰匙一把（指本
    案台灣台中地方法院檢察署九十二年保管字第四六一九號扣押物）為被告所有，
    業據被告供明在卷，而該鑰匙為被告犯罪所用之物，亦據證人李明希於偵訊中結
    證明確，依法併予宣告沒收，其餘扣案物品不能證明為被告供犯罪所用，不予宣
    告沒收。
據上論斷，應依刑事訴訟法第二百九十九條第一項前段，刑法第五十六條、第三百二
十條第一項、第三百四十九條第二項、第四十七條、第五十一條第款、三十八條第一
項第二款，罰金罰鍰提高標準條例第一條前段，判決如主文。
中      華      民      國      九十三      年      二    月    十七    日
                                臺灣臺中地方法院刑事第九庭
                                  審判長法  官  曾  佩  琦
                法  官  楊  曉  惠
                                        法  官  陳  如  玲
右正本證明與原本無異。
如不服本判決，應於送達後十日內向本院提出上訴狀 （須附繕本） ，上訴於台灣高
法院台中分院。
                                        書記官
中      華      民      國      九十三      年      二    月    十七    日
附錄論罪科刑法條
刑法第三百四十九條
收受贓物者，處三年以下有期徒刑、拘役或五百元以下罰金。
搬運、寄藏、故買贓物或為牙保者，處五年以下有期徒刑、拘役或科或併科一千元以
下罰金。
因贓物變得之財物，以贓物論。
刑法第三百二十條
意圖為自己或第三人不法之所有，而竊取他人之動產者，為竊盜罪，處五年以下有期
徒刑、拘役或五百元以下罰金。
意圖為自己或第三人不法之利益，而竊佔他人之不動產者，依前項之規定處斷。
前二項之未遂犯罰之。
